# 直租业务中的卖货方的收入确认

提问人：yymama2012bxy 时间：2020-03-27 23:07:30
根据三方购销协议，A公司在将货卖给B租赁公司，由B租赁公司出租给C公司，C公司给B公司支付租赁费，并且A承担连带责任，在这种情况下，A公司收到了B公司的货款，但承担了C公司对B租赁公司的债务的连带责任， 这种情况，可以确认收入吗？收到货款时应收账款可以终止确认吗？需要做怎样的账务处理和披露？

回答人：chenyiwei
A可以在将货物交付给用户C时确认收入。但在确认收入时，应首先确认一项与该财务担保合同相关的预计负债，作为对所确认收入的减项，其初始计量金额为该财务担保合同的公允价值，后续计量执行新CAS 22第二十一条（三）进行后续计量。

提问人：yymama2012bxy 时间：2020-03-29 11:52:21
陈老师， 这家企业还没有执行新准则，在这种情况下，如何确认预计负债呢？

回答人：chenyiwei
原准则下，相关负债余额按照预计负债准则第四条、第五条规定确定。